【裁判字號】    94,小上,60
【裁判日期】    950106
【裁判案由】    返還不當得利
【裁判全文】
臺灣高雄地方法院民事裁定              94年度小上字第60號
上  訴  人  乙○○
被上訴人    甲○○
訴訟代理人  丙○
上列當事人間請求返還不當得利事件，上訴人對於民國94年9 月
13日本院高雄簡易庭94年度雄小字第1628號第一審小額訴訟判決
提起上訴，本院裁定如下：
    主  文
上訴駁回。
第二審訴訟費用新臺幣壹仟伍佰元由上訴人負擔。
    理  由
一、按對於小額程序之第一審判決之上訴，非以其違背法令為理
    由，不得為之；所謂判決違背法令，乃指判決不適用法規或
    適用不當，民事訴訟法第436 條之24第2 項、第436 條之32
    第2 項準用第468 條分別定有明文。又當事人提起上訴，如
    依民事訴訟法第468 條規定，以小額程序之第一審判決有不
    適用法規或適用法規不當為理由時，其上訴狀或理由狀應有
    具體之指摘，並揭示該法規之條項或其內容，若係成文法以
    外之法則，應揭示該法則之旨趣，倘為司法院解釋或最高法
    院之判例，則應揭示該判解之字號或其內容，如依民事訴訟
    法第469 條第1 款至第5 款所列情形為理由時，其上訴狀或
    理由書應揭示合於該條款之事實，上訴狀或理由書如未依此
    項方法表明，或其所表明者，顯與上開法條規定不相合時，
    即難認為已對小額程序之第一審判決之違背法令有具體之指
    摘，其上訴自難認為合法，有最高法院71年臺上字第314 號
    判例可資參酌。次按，上訴不合程式或已逾期間或法律上不
    應准許者，第二審法院應以裁定駁回之，同法第444 條第1
    項前段亦有明文，依同法第436 條之32第2 項於小額事件之
    上訴程序準用之。
二、上訴意旨略以：上訴人於民國84年9 月1 日，與被上訴人簽
    訂房屋租賃契約，將其所有坐落高雄市○○區○○路289 巷
    28號2 樓房屋出租予被上訴人居住，租金為每月新台幣（下
    同）11,500元，並可免費使用編號29號之停車位，惟因停車
    位為機械式停車位，每月需繳納400 元之保養費，遂口頭約
    定停車位之保養費由被上訴人繳納，果若係由上訴人負擔停
    車位之保養費，上訴人即會向被上訴人收取停車位租金，而
    不會同意由被上訴人免費使用停車位，況停車位保養費及大
    樓管理費雖均未在租賃契約書中約定，被上訴人仍基於使用
    者付費原則繳納管理費，編號29號停車位既由被上訴人使用
    ，基於同一原則，足認兩造係約定由被上訴人繳納保養費屬
    實；另兩造於86年9 月1 日續訂租賃契約時，房屋租金係因
    房價逐年降低，始調降為每月10,000元，與被上訴人應否負
    擔停車位保養費無涉，是被上訴人自應返還上訴人所代墊84
    年9 月份至86年8 月份之停車位保養費共計9,600 元，原審
    未慮及此，逕認被上訴人無需給付上訴人上開停車位保養費
    9,600 元，自有未當，爰提起本件上訴等語。並聲明求為判
    決：（一）原判決不利上訴人部分廢棄。（二）被上訴人應
    再給付上訴人9,600 元。（三）第一、二審訴訟費用由被上
    訴人負擔。
三、本件上訴人所指上開各節，純屬其個人對事實之主張，與原
    審判決有無違背法令無涉。且上訴人並未具體指明原審判決
    有如何不適用法規或適用法規不當，或有民事訴訟法第496
    條第1 款至第5 款所稱當然違背法令之情事，及符合該條款
    要件之具體事實。從而，上訴人既未就原審判決有何不適用
    法規或適用不當，或有民事訴訟法第496 條第1 款至第5 款
    當然違背法令之情形，為具體之指摘，依前開說明，上訴人
    之上訴，顯不合法，應予駁回。
四、末按於小額訴訟之上訴程序，法院為訴訟費用之裁判時，應
    確定其費用額，民事訴訟法第436 條之32第1 項、第436 條
    之19第1 項規定甚明。查本件上訴裁判費為1,500 元，應由
    上訴人負擔，爰併予確定。
五、據上論結，本件上訴為不合法，依民事訴訟法第436 條之32
    之32第1 項、第2 項、第436 條之19第1 項、第444 條第1
    項前段、第95條、第78條，裁定如主文。
中    華    民    國    95    年    1     月    6     日
                    民事第二庭 審判長 法  官  鄭月霞
                                      法  官  蘇雅慧
                                      法  官  邱泰錄
上為正本係照原本作成。
本裁定不得抗告。
中    華    民    國    95    年    1     月    6     日
                                      書記官  鄭翠蘭


司法院資訊處製作；財團法人民間司法改革基金會備份。
